【裁判字號】    98,撤緩更,5
【裁判日期】    981229
【裁判案由】    撤銷緩刑
【裁判全文】
臺灣士林地方法院刑事裁定             98年度撤緩更字第5號
聲  請  人  臺灣士林地方法院檢察署檢察官
受  刑  人  甲○○
即  被  告
上列聲請人因受刑人即被告犯偽造文書案件，聲請撤銷緩刑之宣
告（98年執聲字第1122號），前經本院於中華民國98年10月14日
為第一審裁定後（98年度撤緩字第97號），被告不服提起抗告，
經臺灣高等法院裁定發回（98年度抗字第1161號），本院裁定如
下：
    主  文
聲請駁回。
    理  由
一、聲請意旨略以：受刑人即被告甲○○（原名張忠明）因犯偽
    造文書案件，經臺灣高等法院於民國97年11月6 日以97年度
    上更(一)字第302 號判決處有期徒刑1 年8 月，減為有期徒刑
    10月，緩刑5 年，並向公庫支付新臺幣30萬元，於97年11月
    24日確定在案。乃於緩刑期前即92年1 月29日更犯偽造文書
    罪，經本院於98年6 月30日以98年度訴字第6 號判決判處有
    期徒刑3 月，於98年8 月3 日確定，足認原宣告之緩刑難收
    其預期效果。核受刑人所為，已合於刑法第75條之1 第1項
    第1 款所定撤銷緩刑宣告之原因，爰依刑事訴訟法第476 條
    規定聲請撤銷等語。
二、按刑法第75條及第75條之1 雖於98年6 月10日經總統令修正
    公布，並自98年9 月1 日施行，然於中華民國98年5 月19日
    刑法修正施行前，受緩刑之宣告，98年5 月19日修正刑法施
    行後，仍在緩刑期內者，適用98年5 月19日修正施行之刑法
    第75條及第75條之1 規定，刑法施行法第6 條之1 第2 項定
    有明文。次按受緩刑之宣告，於緩刑前因故意犯他罪，而在
    緩刑期內受6 月以下有期徒刑、拘役或罰金之宣告確定，足
    認原宣告之緩刑難收其預期效果，而有執行刑罰之必要者，
    得撤銷其宣告，刑法第75條之1 第1 項第1 款定有明文。本
    件受刑人甲○○前因犯公務員登載不實文書罪，經臺灣高等
    法院於97年11月6 日以97年度上更(一)字第302 號判決處有期
    徒刑1 年8 月，減為有期徒刑10月，緩刑5 年，並向國庫支
    付新臺幣30萬元，於97年11月24日確定（下稱前案）。復於
    緩刑期前即92年1 月29日犯行使偽造私文書罪，經本院於98
    年6 月30日以98年度訴字第6 號判決判處有期徒刑6 月，減
    為有期徒刑3 月，如易科罰金以銀元300 元即新臺幣900 元
    折算1 日，並於98年8 月3 日確定（下稱後案）等情，有上
    開二案判決書及臺灣高等法院被告前案紀錄表各1 份附卷可
    憑，是於98年6 月10日修正刑法施行後，被告甲○○所涉上
    開偽造文書案件顯仍於緩刑期間內，揆諸前揭之說明，自應
    適用修正後之刑法第75條及第75條之1 規定，合先敘明。
三、經查：
    (一)受刑人受緩刑宣告後，如欲撤銷其緩刑宣告，除需合於刑
      法第75條之1 第1 項所規定4 款法定事由之一外，尚須以
      「足認原宣告之緩刑難收其預期效果，而有執行刑罰之必
      要者」，法院始得依職權裁量撤銷之。本條採用裁量撤銷
      主義，賦予法院撤銷與否之權限，特於第1 項規定實質要
      件為「足認原宣告之緩刑難收其預期效果，而有執行刑罰
      之必要」，供作審認之標準。亦即於上揭「得」撤銷緩刑
      之情形，法官應依職權本於合目的性之裁量，妥適審酌受
      刑人所犯前後數罪間，關於法益侵害之性質、再犯之原因
      、違反法規範之情節是否重大、受刑人主觀犯意所顯現之
      惡性及其反社會性等情，是否已使前案原為促使惡性輕微
      之被告或偶發犯、初犯改過自新而宣告之緩刑，已難收其
      預期之效果，而確有執行刑罰之必要，此與刑法第75條第
      1 項所定2 款要件有一具備，即毋庸再行審酌其他情狀，
      應逕予撤銷緩刑之情形不同。
    (二)受刑人甲○○所犯後案係刑法第216 條、第210 條之行使
      偽造私文書罪，其法定刑係5 年以下有期徒刑，原非重罪
      ，所犯前後兩案犯罪情節又不盡相同，且受刑人前案經檢
      察官偵查後於93年7 月5 日提起公訴，而後案則係於前案
      檢察官追訴前之92年1 月29日所為，非於前案經檢察官訴
      追後始更行犯罪，難認受刑人於檢察官訴追前所犯之偽造
      文書行為對諭知在後之緩刑宣告產生難收預期效果之情形
      。再者，受刑人前案不僅受有期徒刑10月，緩刑5 年之宣
      告，更命受刑人應向國庫支付新臺幣（下同）30萬元之罰
      金，有前述判決可參，應有一定之儆懲矯正之效。上開罰
      金部分，前經執行檢察官之諭知，准予分6 期繳納，受刑
      人已分別於98年1 月12日、98年2 月12日、98年3 月24日
      、98年6 月6 日、98年8 月5 日各繳納5 萬元，總計已繳
      納25萬元，有卷附之臺灣士林地方法院檢察署緩刑判決金
      收據共5 張在卷（見本院98年度撤緩字第97號卷第33頁至
      第37頁），足認受刑人對於緩刑所附之條件，尚能盡力遵
      循。
    (三)末查，本件受刑人雖於緩刑前故意犯後案，惟聲請人於聲
      請狀中並未敘明有何具體事證，足認受刑人原宣告之緩刑
      難收其預期效果，而有執行刑罰之必要，參照前揭說明，
      不得遽認其於前案確有執行刑罰之必要。
四、綜上，聲請人雖依刑事訴訟法第476 條、刑法第75條之1 第
    1 項第1 款規定聲請撤銷受刑人前案緩刑之宣告，惟經本院
    審酌前開各情，尚難認受刑人原宣告之緩刑難收其預期效果
    ，而有執行刑罰之必要，此外，卷存證據亦無其他可認受刑
    人前案緩刑宣告難收預期效果之積極事證，是本件聲請並無
    理由，應予駁回。
五、依刑事訴訟法第220 條之規定，裁定如主文。
中    華    民    國    98    年    12    月    29    日
                  刑事第七庭法  官  高雅敏
以上正本證明與原本無異。
如不服本裁定，應於送達後5日內，向本院提出抗告狀。
                            書記官  陳映羽
中    華    民    國    98    年    12    月    29    日


司法院資訊處製作；財團法人民間司法改革基金會備份。
